臺灣嘉義地方法院民事判決　　　　　　　 95年度訴字第653號
原　　　　告　戊○○
訴 訟代理人 　己○○
被　　　　告　丁○○
兼訴訟代理人　丙○○
被　　　　告　乙○○
兼訴訟代理人　甲○○
上列當事人間清償借款事件，本院於民國96年3月22日言詞辯論
終結，判決如下：
    主  文
被告丁○○、丙○○、甲○○應連帶給付原告新台幣壹佰伍拾萬
元整，及自民國九十二年一月一日起至清償日止按年息百分之十
五計算之利息，暨自九十二年一月一日起自清償日止按年息百分
之五計算之違約金。
原告其餘之訴駁回
訴訟費用壹萬伍仟捌佰伍拾元由被告丁○○、丙○○、甲○○連
帶負擔。
    事實與理由
壹、程序方面：
    按訴狀送達後，原告不得將原訴變更或追加他訴。但減縮應
    受判決事項之聲明者，不在此限，民事訴訟法第252條第1項
    第3款定有明文。本件原告起訴時，請求被告應連帶給付原
    告新臺幣（下同）310萬元，及其中150萬元自民國95年3月
    17日起至清償日止按年息百分之20計算之利息，及按年息百
    分之20計算之違約金。嗣於訴狀送達後，減綜繪縮被告應連
    帶給付原告150萬元，及自民國92年1月1日起至清償日止按
    年息百分之15計算之利息，及按年息百分之5計算之違約金
    。依上說明，應為合法。
貳、實體部分
一、原告起訴主張：被告丁○○以其所有嘉義市○○段223地號
    土地設定抵押權，向原告借款新台幣（下同）150萬元，約
    定按月繳息，其後抵押權設定契約書約定利息每萬元每日8
    元（年息百分之29.2），違約金每萬元每日8元（年息百分
    之29.2）並由被告丙○○、甲○○、乙○○等人為連帶保證
    人。詎料，被告未按期償還，依約已失其期限償還之利益，
    視為全部到期，原告進而向鈞院聲請強制執行，因無人應買
    ，由債權人承受，價金為397,000元（受償執行費21,690元
    及利息375,310元），尚不足本金1,500,000元，及已核算至
    91 年12月31日之利息292,490元、遲延利息1,405,200元、
    違約金1, 405,200元。又被告已另償還36,526元，然此2筆
    金額原告同意先行支付本件之利息，並減縮如主文所示之金
    額。另被告乙○○主張連帶保證契約中乙○○簽章並非真正
    云云，原告就印文之真偽、是否本人所蓋章均無法證明。並
    聲明：如主文所示。
二、被告則以：土地拍賣後，債權人受償397,000元，且被告已
    陸續償還36,526元，並同意上2筆金額先償本件欠款之利息
    。借款人僅為被告丙○○，其他被告並非借款人，原告對其
    主張清償借款應無理由。本案利息之請求過高，且利息超過
    5年部分，被告對此主張時效抗辯。被告乙○○連帶保證契
    約上被告乙○○之被告甲○○所盜蓋，乙○○本人並未簽名
    。並聲明：（一）原告之訴駁回。（二）訴訟費用由原告負
    擔。
三、被告丁○○以其所有嘉義市○○段223地號土地設定抵押權
    後，向原告借款150萬元，並由被告丙○○、甲○○等人為
    連帶保證人，此有抵押權設定契約書、借據等影本各1件為
    證，並為被告丁○○、丙○○、甲○○等人不爭執，堪信為
    真實。事後被告並未按期付息，依約已視為全部到期，原告
    聲請拍賣上開土地後賣得價金397,000元，且被告亦已陸續
    償還36,526元之事實，有計算分配表影本1件可證，並經調
    閱本院94年執字第12911號卷查明無誤，復為兩造所不爭執
    ，自屬真實。又依上開計算分配表所示，土地拍賣之價金
    397,000元，經計算分配後，計算至91年1月31日之利息即有
    667,800元，是上開2筆被告之清償之金額，並不足以清償先
    前核算之利息，從而兩造同意上開清償之2筆金額，先充利
    息，應無不合。
四、原告就本件利息係自92年1月1日起請求，計至原告95年9月8
    日聲請發支付命令時，並未逾5年。而按利息、紅利、租金
    、贍養費、退職金及其他1年或不及1年之定期給付債權，其
    各期給付請求權，因5年間不行使而消滅。民法第126條定有
    明文。是原告就本件利息之請求並未逾5年，從而被告以原
    告就利息超過5年部分，被告對此主張時效抗辯，並無理由
    。
五、原告就本件請求之利息為年息百分之15，違約金為年息百分
    之5，合計為百分之20，此已陳述如前。而按約定利率，超
    過週年百分之20者，債權人對於超過部分之利息，無請求權
    。民法第205條定有明文。是就現行民法而言，其最高利率
    為百分之20，在此之內之利息均屬合法。而原告就本件請求
    之利息及違約金合計為年息百分之20，並未逾上開民法第
    205條所定週年百分之20之上限，原告請求並未違法，是被
    告原告請求之利息過高，請求酌減並無理由。
六、連帶保證契約上被告乙○○之章，被告乙○○主張非其所有
    ，亦非其所用印，其並不知本件連帶保證之事。且被告甲○○亦自承被告乙○○之章係其所刻，章亦係其所蓋（見96年
    2月26日筆錄）。是被告楊孟既主張連帶保證契約之章並非
    真正，而係他人盜刻進而盜用，自無民事訴訟法第358條推
    定契約真正之適用，並應由原告就印章之真正負舉證責任。
    惟原告自稱無法證明被告乙○○章是否真正（見96年2月26
    日筆錄）。是被告乙○○之章既係遭他人偽造進而盜用，其
    並無連帶保證之意思，自不負連帶保證之責。
七、按借用人應於約定期限內，返還與借用物種類、品質、數量
    相同之物，民法第478條前段定有明文。又數人負同一債務
    ，明示對於債權人各負全部給付之責任者，為連帶債務，民
    法第272條第1項已有明文。而所謂連帶保證債務，係指保證
    人與主債務人負同一債務，對於債權人各負全部給付之責任
    者而言（最高法院45年台上字第1426號判例參照）。又連帶
    債務人之債權人，得對於債務人中之一人或數人，或其全體
    ，同時或先後請求全部或一部之給付，且連帶債務未全部履
    行前，全體債務人仍負連帶責任，民法第273條亦有明文。
    如前所述，借款主債務人丁○○因未依約清償借款本息，依
    其與原告間之約定，全部債務視為到期，而尚欠上述借款、
    利息、違約金未予清償，被告丙○○、甲○○依上開規定，
    亦應負連帶清償責任。從而，原告依消費借貸及連帶保證契
    約之法律關係，請求被告丁○○、丙○○、甲○○連帶給付
    如主文所示欠款、利息及違約金，洵屬有據，應予准許。
八、被告乙○○之章既係遭他人偽造進而盜用，其並無連帶保證
    之意思，自不負連帶保證之責，已陳述如前。從而原告請求
    被告乙○○連帶給付，即無理由，應予駁回。
九、訴訟費用裁判之依據：民事訴訟法第79條、第85條第2項。
中　　華　　民　　國　　96　　年　　4 　　月　　4 　　日
                  民一庭法　官　馮保郎
以上正本係照原本作成
如對本判決上訴須於判決送達後20日內向本院提出上訴狀
中　　華　　民　　國　　96　　年　　4 　　月　　9 　　日
                        書記官　王立梅
